臺灣屏東地方法院民事裁定
110年度消債更字第163號
聲  請  人  
即 債務 人  湯雅琪  


代  理  人  邱麗妃律師
上列當事人因消費者債務清理事件聲請更生，本院裁定如下：
    主  文
債務人湯雅琪自民國111年6月24日中午12時起開始更生程序。
命司法事務官進行本件更生程序。
    理  由
一、按債務人不能清償債務或有不能清償之虞；且無擔保或無優
    先權之本金及利息債務總額未逾新臺幣（下同）1,200萬者
    ，於法院裁定開始清算程序或宣告破產前，得向法院聲請更
    生；又法院開始更生程序之裁定，應載明其年、月、日、時
    ，並即時發生效力；法院裁定開始更生或清算程序後，得命
    司法事務官進行更生或清算程序。消費者債務清理條例（下
    稱消債條例）第3條、第42條第1項、第45條第1項及第16條
    第1項前段分別定有明文。
二、聲請意旨略以：聲請人積欠約1,885,181元之債務，有不能
    清償之情，且曾於110年11月間，與最大債權金融機構國泰
    世華商業銀行股份有限公司進行消費者債務清理前置協商，
    惟因無法負擔協商條件而協商不成立。又聲請人之無擔保或
    無優先權之債務總額未逾1,200萬元，復未經法院裁定開始
    清算程序或宣告破產，爰聲請准予裁定更生等語。
三、經查：
  ㈠聲請人之上開主張，業據其提出財團法人聯合徵信中心當事
    人綜合信用報告書、全國財產稅總歸戶財產查詢清單、108
    至109年度綜合所得稅各類所得資料清單、勞工保險被保險
    人投保資料表等件為證，並有調解程序筆錄可參，是聲請人
    既與債權人前置協商不成立，其提出本件聲請，於法有據。
  ㈡關於聲請人現在收入部分，聲請人現受僱於早餐店，每月所
    得約為22,000元，有薪資單可參，堪信屬實。至聲請人之支
    出部分，則依消債條例第64條之2第1項規定，以111年衛生
    福利部公告每人每月最低生活費之1.2倍之數額17,076元為
    計算基準。另聲請人雖稱有扶養其子女2人，惟該等子女皆
    已成年，有戶籍謄本可稽，而聲請人未提出其他事證說明其
    該等子女現有何不能工作之情，應認其等子女有謀生能力，
    現無受聲請人扶養之必要，附此敘明。
  ㈢綜上，聲請人每月所得扣除必要生活費後，僅餘4,924元，而
    聲請人積欠之無擔保及無優先權債務至少已達4,945,880元
    ，亦有債權人良京實業股份有限公司、台灣金聯資產管理股
    份有限公司、台新資產管理股份有限公司、磊豐國際資產管
    理股份有限公司、富邦資產管理股份有限公司、滙誠第一資
    產管理股份有限公司、新光行銷股份有限公司、滙誠第二資
    產管理股份有限公司、新加坡艾星國際有限公司台灣分公司
    、仲信資融股份有限公司之陳報狀及前置調解債權明細表可
    稽，堪認聲請人有不能清償債務之情事，而有更生之原因。
    此外，本件查無消債條例第46條各款所定應駁回更生聲請之
    事由存在，則聲請人所為聲請，應屬有據，爰命司法事務官
    進行本件更生程序。
四、依首開規定，裁定如主文。
中　　華　　民　　國　　111 　年　　6 　　月　　24　　日
                  民事庭  法　官　彭聖芳
正本係照原本作成。
本裁定不得抗告。
中　　華　　民　　國　　111 　年　　6 　　月　　24　　日
                          書記官  孫秀桃